【裁判字號】    89,台上,2033
【裁判日期】    890420
【裁判案由】    違反槍彈藥刀械管制條例
【裁判全文】
最高法院刑事判決                              八十九年度台上字第二○三三號
    上 訴 人  臺灣高等法院檢察署檢察官
    被    告  甲○○
右上訴人因被告違反槍彈藥刀械管制條例案件，不服台灣高等法院中華民國八十八
年十一月三十日第二審判決（八十八年度上訴字第二二三五號，起訴案號：台灣板橋
地方法院檢察署八十五年度偵字第一○二九三號），提起上訴，本院判決如左：
    主  文
上訴駁回。
    理  由
按刑事訴訟法第三百七十七條規定，上訴於第三審法院，非以判決違背法令為理由，
不得為之。是提起第三審上訴，應以原判決違背法令為理由，係屬法定要件。如果上
訴理由狀並未依據卷內訴訟資料，具體指摘原判決不適用何種法則或如何適用不當，
或所指摘原判決違法情事，顯與法律規定得為第三審上訴理由之違法情形，不相適合
時，均應認其上訴為違背法律上之程式，予以駁回。本件檢察官上訴意旨略稱：原判
決事實欄認定被告甲○○與綽號「大衛」者共同基於私運管制槍、彈進口之概括犯意
聯絡，先後兩次自美國私運管制進口之制式手槍及子彈進口，而後被告以概括犯意，
兩次販賣私運進口之槍、彈給綽號「糖花」、「昭茂」等情，惟於兩次私運管制進口
之制式手槍、子彈進口之犯行，是否為連續犯，則漏為說明，自有判決不備理由之違
法；又原判決事實認定被告私運管制進口之制式手槍、子彈進口等情，然於理由欄論
斷適用法條時，就其以非法運輸手槍與運輸彈藥罪兩者間，究為何種關係？未予說明
，亦有判決理由不備之違法云云。惟查原判決認定被告與綽號「大衛」者共同基於私
運管制槍、彈進口之概括犯意聯絡，先於民國八十四年一月間自美國私運管制進口之
制式手槍三十支及子彈三百六十顆進口，被告分得手槍三支、子彈三十六顆後，以概
括犯意，先後二次販賣此私運管制進口之制式手槍、子彈給綽號「糖花」者手槍一支
、子彈十二顆，販賣給綽號「昭茂」者手槍二支附子彈二十四顆；又於八十四年三月
間再與綽號「大衛」者承前私運管制槍、彈進口之概括犯意聯絡，自美國私運管制進
口之制式子彈二萬九千九百顆及彈匣五十個進口等情，因而維持第一審依連續犯、牽
連犯、想像競合犯之規定，從一重論處上訴人連續未經許可，販賣手槍罪刑之判決，
駁回被告在第二審之上訴，已詳敘所憑之證據及認定之理由。原判決事實欄記載：「
被告與綽號『大衛』者，共同基於私運管制槍、彈進口之概括犯意聯絡……再與綽號
『大衛』者承前私運管制槍、彈進口之概括犯意聯絡」等語，即事實欄已就被告基於
私運管制之槍、彈進口之概括犯意，明確記載，於理由欄亦就二次私運管制物品進口
，指明公訴人認該二次之間，犯意各別，行為互殊，應分論併罰，尚有未洽。並就二
次未經許可販賣手槍之犯行，認係基於概括犯意反覆為之連續犯，說明認定之理由。
雖二次私運管制進口之制式手槍、子彈進口之犯行為連續犯，原判決在文字敘述有欠
周詳，然此輕罪部分之輕微瑕疵，非有顯著之違法，且與判決之本旨不生影響，按諸
刑事訴訟法第三百八十條之規定，不得為上訴第三審之理由。又原判決事實認定被告
私運管制進口之制式手槍、子彈進口等情，於理由欄已記載「被告私運管制物品手槍
、子彈進口及未經許可運輸手槍、子彈之犯行，係一行為觸犯數罪名，為想像競合犯
，應從一重論處」等語，自無判決理由不備之情形，上訴意旨認原判決就其以非法運
輸手槍與運輸彈藥罪兩者間，究為何種關係？未予說明，尚有誤會。本件上訴意旨所
指摘原判決違法情事，顯與法律規定得為第三審上訴理由之違法情形不相適合，其上
訴違背法律上之程式，應予駁回。
據上論結，應依刑事訴訟法第三百九十五條前段，判決如主文。
中      華      民      國    八十九    年      四      月      二十    日
                              最高法院刑事第十二庭
                                  審判長法官  陳  炳  煌
                                        法官  陳  正  庸
                                        法官  陳  世  雄
                                        法官  徐  文  亮
                                        法官  陳  東  誥
      右正本證明與原本無異
                                              書  記  官
中      華      民      國    八十九    年      四      月    二十五    日


司法院資訊處製作；財團法人民間司法改革基金會備份。
